【裁判字號】    99,訴,4201
【裁判日期】    991029
【裁判案由】    清償借款
【裁判全文】
臺灣臺北地方法院民事判決              99年度訴字第4201號
原      告  永豐商業銀行股份有限公司
法定代理人  甲○○
訴訟代理人  丙○○
            乙○○
被      告  昱永有限公司
兼法定代理  丁○○
人
被      告  戊○○
            己○○
上列當事人間清償借款事件，本院於民國九十九年十月二十五日
言詞辯論終結，判決如下：
    主  文
被告應連帶給付原告新臺幣佰零萬捌仟零柒拾元及如附表所
示之利息及違約金。
訴訟費用新臺幣萬壹仟零玖拾陸元由被告連帶負擔。
本判決第一項於原告以新臺幣壹佰零貳萬元為被供擔保後，得假
執行。
    事實及理由
一、本件被告戊○○經合法通知，未於言詞辯論期日到場，核無
    民事訴訟法第386 條所列各款事由，爰依原告聲請，由其一
    造辯論而為判決。
二、原告起訴主張：被告昱永有限公司（下稱昱永公司）邀同被
    告丁○○、戊○○、己○○為連帶保證人，分別於民國98年
    7 月20日及99年5 月6 日向原告分別借得新臺幣（下同）30
    0 萬元及3,912,300 元，並與原告立有授信及交易總申請書
    、授信及交易總約定書、撥款申請書，並約定借款利息按撥
    款申請書第4 條約定，分別依原告24至36個月定存機動利率
    加年息2.39％及6 至9 個月定存機動利率加年息2.24％。如
    未按期清償，逾期六個月以內者另按前開利率之一成計算加
    付違約金；逾期六個月以上者，另按約定利率之二成計算加
    付違約金。詎被告昱永公司於99年8 月16日起陸續發生退票
    34張而遭公司拒絕往來，違反授信及交易總約定書第12條第
    2 項約定，原告自得對被告等主張債務全部到期，迄今尚欠
    款3,038,070 元及如附表所示之利息及違約金未清償。又被
    告即連帶保證人己○○雖以第二次撥款並無保證人之簽名等
    語置辯，惟其前已於授信及交易總申請書上簽署並允為連帶
    保證人，故嗣後無論第一次或第二次撥款均無庸再取得其簽
    名。為此，爰依消費借貸及連帶保證法律關係請求被告等清
    償，並聲明：如主文所示。
三、被告戊○○經合法通知，未於言詞辯論期日到庭，亦未提出
    書狀作何聲明或陳述。被告兼法定代理人丁○○則以其等有
    請律師要與原告協商；被告己○○則以其目前尚與原告協商
    當中，銀行業已查封其房子、扣押其薪資，又第二次撥款並
    無保證人之簽名，況且，第二次撥款雖無法律瑕疵，但有道
    德瑕疵，蓋據悉第二次撥款係用於工廠盜賣機版後後賠償客
    戶之用等語，資為抗辯。
四、本件原告主張之事實，已據其提出授信及交易總申請書、授
    信及交易總約定書、撥款申請書、借款資料查詢單、歷史定
    存利率查詢單、票據信用資料查覆單等件為證，核屬相符，
    被告戊○○經合法通知，既未於言詞辯論期日到場，亦未提
    出任何書狀作任何說明或陳述，自堪信原告之主張為真實。
五、按消費借貸之借用人，應於約定期限內，返還與借用物種類
    、品質、數量相同之物，民法第478 條前段定有明文。又，
    保證債務之所謂連帶，係指保證人與主債務人負同一債務，
    對於債權人各負全部給付之責任而言，有最高法院45年台上
    字第1426號著有判例可參。被告昱永公司既與原告間定有消
    費借貸契約，原告亦已如數撥款，被告即應按期償還。被告
    未能依約清償，尚欠本金3,038,070 元及其利息與違約金未
    清償，被告丁○○、戊○○、己○○允為被告昱永公司之連
    帶保證人，即應就此借款債務負清償之責。被告丁○○、己○○雖以其目前有要與原告協商或尚在協商當中等語置辯，
    惟既然兩造迄未成立和解契約，即仍應依約清償，不得以要
    與原告協商或尚在協商當中為由解免清償之責。又被告己○○另稱銀行業已查封其房屋、扣押其薪資云云，惟並未舉證
    證明上開強制執行已有結果而得以清償其等所欠債務，故對
    被告之債務範圍尚不生影響。又被告己○○另以第二次撥款
    並無保證人之簽名等語抗辯，惟查，被告昱永公司與原告訂
    有授信及交易總約定書及總申請書，約定被告昱永公司得於
    1,000萬元額度範圍內申請向原告撥款，而被告丁○○、戊○○、己○○業已就上開額度內之債務為連帶保證（本院卷
    第13頁），即應就額度內之債務負連帶保證之責，兩造間並
    無原告於接受撥款申請時，須再行取得連帶保證人簽名之約
    定，故被告己○○以嗣後撥款並無保證人之簽名為由抗辯，
    並不足採。再者，被告己○○另稱第二次撥款之用途係用以
    賠償工廠盜賣機版之客戶云云，惟姑不論被告己○○舉證以
    實其說，縱令其所辯屬實，原告既已依約撥付借款，借款人
    將該款項用於何處，對於借款債務之成立或嗣後清償責任均
    不生任何影響，被告己○○亦無從執此解免其清償之責。從
    而，原告依消費借貸契約及連帶保證之法律關係請求被告連
    帶給付借款本金3,038,070元及如附表所示之利息暨違約金
    ，即屬正當，應予准許。
六、假執行之宣告：原告陳明願供擔保，聲請宣告假執行，核無
    不合，爰酌定相當擔保金額准許之。
七、據上論結，本件原告之訴為有理由，依民事訴訟法第385 條
    第1 項前段、第85條第2 項，判決如主文。
中    華    民    國    99    年    10    月    29    日
                  民事第三庭    法  官  陳怡雯
附表：單位新臺幣（元）
┌─┬──┬─────┬─────┬───┬───────┬─────────────────┬───────┐
│  │    │          │          │      │              │              違約金              │              │
│編│種類│借款金額  │積欠本金  │最後  │   利息計算   ├────────┬────────┤借款起迄日    │
│號│    │          │          │繳息日│              │逾期六個月以內按│逾期超過六個月按│              │
│  │    │          │          │      │              │約定利率10％計算│約定利率20％計算│              │
├─┼──┼─────┼─────┼───┼───────┼────────┼────────┼───────┤
│ 1│借款│270萬     │1,368,980 │99年9 │自99年9月7日起│自99年10月8日起 │自100年4月8日起 │自98年7月20日 │
│  │    │          │          │月6日 │至清償日止按年│至100年4月7日止 │至清償日止      │起至100年7月20│
│  │    │          │          │      │息3.48％計算  │                │                │日止          │
├─┼──┼─────┼─────┼───┼───────┼────────┼────────┼───────┤
│ 2│借款│30萬      │152,116   │99年9 │自99年9月7日起│自99年10月8日起 │自100年4月8日起 │自98年7月20日 │
│  │    │          │          │月6日 │至清償日止按年│至100年4月7日止 │至清償日止      │起至100年7月20│
│  │    │          │          │      │息3.48％計算  │                │                │日止          │
├─┼──┼─────┼─────┼───┼───────┼────────┼────────┼───────┤
│ 3│借款│2,531,070 │981,410   │99年9 │自99年9月7日起│自99年10月8日起 │自100年4月8日起 │自99年5月6日起│
│  │    │          │          │月6日 │至清償日止按年│至100年4月7日止 │至清償日止      │至99年11月5日 │
│  │    │          │          │      │息3.06％計算  │                │                │止            │
├─┼──┼─────┼─────┼───┼───────┼────────┼────────┼───────┤
│ 4│借款│281,230   │109,047   │99年9 │自99年9月7日起│自99年10月8日起 │自100年4月8日起 │自99年5月6日起│
│  │    │          │          │月6日 │至清償日止按年│至100年4月7日止 │至清償日止      │至99年11月5日 │
│  │    │          │          │      │息3.06％計算  │                │                │止            │
├─┼──┼─────┼─────┼───┼───────┼────────┼────────┼───────┤
│ 5│借款│99萬      │383,866   │99年9 │自99年9月7日起│自99年10月8日起 │自100年4月8日起 │自99年5月6日起│
│  │    │          │          │月6日 │至清償日止按年│至100年4月7日止 │至清償日止      │至99年11月5日 │
│  │    │          │          │      │息3.06％計算  │                │                │止            │
├─┼──┼─────┼─────┼───┼───────┼────────┼────────┼───────┤
│ 6│借款│11萬      │42,651    │99年9 │自99年9月7日起│自99年10月8日起 │自100年4月8日起 │自99年5月6日起│
│  │    │          │          │月6日 │至清償日止按年│至100年4月7日止 │至清償日止      │至99年11月5日 │
│  │    │          │          │      │息3.06％計算  │                │                │止            │
└─┴──┴─────┴─────┴───┴───────┴────────┴────────┴───────┘
以上正本係照原本作成。
如對本判決上訴，須於判決送達後20日內向本院提出上訴狀。如
委任律師提起上訴者，應一併繳納上訴審裁判費。
中    華    民    國    99    年    10    月    29    日
                                書記官  鄭美華

司法院資訊處製作；財團法人民間司法改革基金會備份。
